【裁判字號】    98,抗,258
【裁判日期】    980826
【裁判案由】    證人罰鍰
【裁判全文】
臺灣高等法院臺南分院刑事裁定           98年度抗字第258號
抗  告  人  甲○○
上列抗告人因證人罰鍰案件，不服台灣雲林地方法院中華民國九
十八年七月二十三日第一審裁定（九十二年度金重訴字第二號）
提起抗告，本院裁定如下：
    主  文
抗告駁回。
    理  由
一、原裁定意旨略以：(一)按證人經合法傳喚，無正當理由而不
    到場者，得科以新臺幣（下同）三萬元以下之罰鍰，並得拘
    提之；再傳不到者亦同。前項科罰鍰之處分，由法院裁定之
    。刑事訴訟法第一百七十八條第一項、第二項前段定有明文
    。(二)證人甲○○經傳喚於民國九十八年七月二十三日上午
    九時到庭接受訊問，該傳票因未獲會晤證人本人故將文書交
    與有辨別事理能力之受雇人即戶籍地址所在之國泰中正廣場
    大廈管理委員會警衛室項高平收受，已合法送達予證人，今
    證人無正當理由而不到庭，有該送達證書、報到單在卷為證
    。且證人之住所仍設原址，並無遷徙，證人亦未在全國之監
    獄或看守所內執行等情形，復有證人之個人基本資料、臺灣
    高等法院被告前案紀錄表各一紙附卷可憑，爰依刑事訴訟法
    第一百七十八條第一項、第二項前段規定，對證人甲○○裁
    處罰鍰新台幣五千元。
二、抗告意旨略以：抗告人並無經合法傳喚，無正當理由而不到
    場之情事，該國泰中正廣場管理委員會警衛室警衛項高平，
    雖有收受該傳票，然並未登記於收發簿上，亦無面交抗告人
    簽收，抗告人不知有被傳喚作證之事，實係該警衛個人疏忽
    所致，請撤銷原裁定，另為適當之裁定云云。
三、按送達於住、居所、事務所或營業所，不獲會晤應受送達人
    者，得將文書付與有辨別事理能力之同居人或受僱人，民事
    訴訟法第一百三十七第一項定有明文，且此項規定為刑事訴
    訟法第六十二條所準用。又受公寓大廈管理委員會僱用之管
    理員，其所服勞務包括為公寓大廈住戶接收文件，性質上應
    屬全體住戶之受僱人；又郵政機關之郵差送達文書於住居所
    、事務所或營業所，不獲會晤應受送達人，而將文書付與上
    開公寓大廈管理員者，為合法送達。至該管理員何時將文書
    轉交應受送達人，對已生之合法送達效力不受影響（最高法
    院九十三年度台上字第二二五一號刑事判決、九十年度台抗
    字第八六號民事裁定意旨參照）。查抗告人甲○○經原審傳
    喚於民國九十八年七月二十三日上午九時到庭接受訊問，該
    傳票因未獲會晤證人本人，故郵政機關送達人員乃於九十八
    年六月十九日將文書交與有辨別事理能力之受雇人即國泰中
    正廣場大廈管理委員會警衛室項高平收受，甲○○為住戶之
    一，有該送達證書在卷可稽，揆諸上開說明，自已生合法送
    達予證人之效力。抗告人所稱傳票未登記於收發簿上，亦無
    面交抗告人簽收，實係該警衛個人疏忽所致云云，縱認實在
    ，然對已生之合法送達效力亦不受影響。本院經核原審認事
    用法，並無不當，裁定亦稱妥適。抗告人抗告意旨，並非正
    當理由，抗告人之抗告為無理由，應予駁回
四、據上論結，應依刑事訴訟法第四百十二條，裁定如主文。
中    華    民    國    98    年    8     月    26    日
                  刑事第四庭    審判長法  官  吳志誠
                                      法  官  陳珍如
                                      法  官  高明發
以上正本證明與原本無異。
如不服本裁定，應於收受本裁定後五日內向本院提出抗告狀。
                                      書記官  歐貞妙
中    華    民    國    98    年    8     月    26    日


司法院資訊處製作；財團法人民間司法改革基金會備份。
